# 求教陈老师POC方法下计提质保金问题

提问人：catherineyuan 时间：2010-11-11 22:37:03
陈老师，
我遇到工作中遇到一个情况：客户根据POC的方法确认收入，产品在全部生产完成后发货给客户，实现风险转移。按合同规定，按合同金额的一定比例的质保金。请问提取质保金的时点是什么？需要跟收入确认同步吗？还是在最后一次实现收入确认时计提？
期待您的解答！谢谢！！

回答人：chenyiwei
回复 楼主 catherineyuan 的帖子这个问题可能比较特殊，基于利润表观和基于资产负债表观可能得出不同的结果。传统的利润表观强调收入和对应的成本、费用项目的配比，所以应当在确认收入的同时同步确认相应的费用；资产负债表观强调负债的真实成立，而一般理解，货物在交付给客户之前，尚未进入质保期，质保义务尚未发生，因此相应的负债还不成立。 在现行准则的框架和目前实际情况下，似乎与收入同步确认相关的销售费用，比较容易被接受。